【裁判字號】    92,小上,3
【裁判日期】    921013
【裁判案由】    給付會款
【裁判全文】
福建金門地方法院民事裁定                             九十二年度小上字第三號
    上  訴  人  乙○○
    被  上訴人  甲○○
右當事人間給付會款事件，上訴人對於中華民國九十二年七月二十五日本院金城簡易
庭九十二年城小字第十一號小額民事判決提起上訴，本院裁定如左：
    主  文
上訴駁回。
第二審訴訟費用新台幣壹仟伍佰玖拾壹元由上訴人負擔。
    理  由
一、本件上訴意旨略以：上訴人所參加以被上訴人為會首之合會關係中，會中並無訴
    外人陳小萍，自不得以陳小萍所交付被上訴人之本票，抵償被上訴人應交付上訴
    人之得標會款，即使以該本票抵償，尚不足二萬三千六百元，原判決判命上訴人
    給付積欠會款九萬六千四百元，尚非合法，爰提起本件上訴等情。
二、按對於小額程序之第一審裁判上訴，非以其違背法令為理由，不得為之。而上訴
    狀內應記載上訴理由，表明下列各款事項：(1)原判決所違背之法令及其具體內容
    。(2)依訴訟資料可認為原判決有違背法令之具體事實，民事訴訟法第四百三十六
    條之二十四第二項、第四百三十六條之二十五條分別定有明文。又上訴狀內未表
    明上訴理由者，上訴人應於提起上訴後二十日內，提出理由書於原審法院；未提
    出者，無庸命其補正，由原第二審法院以裁定駁回之，為民事訴訟法第四百三十
    六條之三十二第二項準用同法第四百七十一條、第四百四十四條第一項所明定。
    又依同法第四百三十六條之三十二第二項準用第四百六十八條及第四百六十九條
    第一款至第五款規定，判決不適用法規或適用不當者，為違背法令，其判決有同
    法第四百六十九條第一款至第五款所列情形之一者，為當然違背法令。是當事人
    於小額訴訟程序提起上訴，如依民事訴訟法第四百六十八條規定，以第一審判決
    有不適用法規或適用法規不當為理由時，其上訴狀或理由書應有具體之指摘，並
    揭示該法規之條項或其內容，若係成文法以外之法則，應揭示該法則之旨趣，倘
    為司法院解釋、或最高法院之判例，則應揭示該判解之字號或其內容，如以民事
    訴訟法第四百六十九條第一款至第五款所列各款情形為理由時，其上訴狀或理由
    書應揭示合於該條款之事實，上訴狀或理由書如未依此項方法表明者，即難認為
    已對第一審判決之違背法令有具體之指摘，其上訴自難認為合法（最高法院七十
    一年臺上字第三一四號判例意旨參照），而屬上訴不合程式，第二審法院應依同
    法第四百三十六條之三十二第二項準用同法第四百四十四條第一項以裁定駁回之
    （最高法院七十二年度台聲字第一一三號裁判意旨參照）。
三、經查，本件訴訟標的金額為新台幣（下同）九萬六千四百元，未逾新台幣十萬元
    ，依民事訴訟法第四百三十六條之八第一項，訴訟標的金額未逾十萬元，應適用
    小額訴訟程序。依民事訴訟法第四百三十六條之二十四第二項規定，適用小額訴
    訟程序者，其上訴非以判決違背法令為理由，不得為之。惟查，本件上訴人提起
    上訴，其上訴理由係以上訴人所參加以被上訴人為會首之合會關係中，會中並無
    訴外人陳小萍，自不得以陳小萍所交付被上訴人之本票，抵償被上訴人應交付上
    訴人之得標會款，即使以該本票抵償，尚不足二萬三千六百元，原審判決就此部
    分並未予以斟酌，上訴人不服，乃提出本件上訴等語。查上訴人並未具體說明原
    審判決有何不適用法規或適用法規不當之情形，並揭示該法規之條項或其內容，
    或合於民事訴訟法第四百六十九條所列各款之事實，自難認對該判決之如何違背
    法令已有具體之指摘，揆諸前揭說明，應認其上訴為不合法。
四、訴訟費用之負擔：本件訴訟費用應由上訴人負擔，茲確定如主文第二項所示。
五、據上論結，本件上訴為不合法，依民事訴訟法第四百三十六條之三十二第一項、
    第二項、第四百三十六條之十九第一項、第四百四十四條第一項、第九十五條、
    第七十八條，裁定如主文。
中      華      民      國    九十二    年      十      月    十三    日
                                    福建金門地方法院民事庭
~B審判長法      官  蕭廣政
        法      官  邱蓮華
        法      官  葉珊谷
右為正本係照原本作成。
本件不得上訴。
中      華      民      國    九十二    年      十      月     十五     日
~B      法院書記官  許永溪


司法院資訊處製作；財團法人民間司法改革基金會備份。
